【裁判字號】    97,交訴,52
【裁判日期】    970610
【裁判案由】    公共危險等
【裁判全文】
臺灣板橋地方法院刑事判決              97年度交訴字第52號
公  訴  人  臺灣板橋地方法院檢察署檢察官
被      告  乙○○
                    （現另案於臺灣臺東監獄東成分監執行）
上列被告因公共危險等案件，經檢察官提起公訴（97年度偵字第
5329號），本院依簡式審判程序審理，判決如后：
    主  文
乙○○因過失傷害人，處有期徒刑肆月；又駕駛動力交通工具肇
事，致人受傷而逃逸，累犯，處有期徒刑拾月。應執行有期徒刑
壹年。
    事  實
一、乙○○曾於民國91年間因違反毒品危害防制條例案件，經本
    院以91年度簡字第153 號刑事簡易判決判處有期徒刑六確定
    ；復於92年間因違反毒品危害防制條例案件，經本院以91年
    度易字第3344號刑事判決判處有期徒刑四月確定；又於92年
    間因違反毒品危害防制條例案件，經本院以92年度訴字第10
    51號刑事判決判處有期徒刑八月確定；乙○○所犯上揭案件
    經接續執行，於93年8 月21日縮刑期滿執行完畢。又於95年
    間因違反毒品危害防制條例案件，經本院以94年度訴字第26
    95號刑事判決判處有期徒刑十月確定；復於95年間因違反毒
    品危害防制條例案件，經本院以95年度訴字第1892號刑事判
    決判處有期徒刑一年確定；嗣其所犯上揭二案經本院以95年
    度聲字第3249號裁定應執行有期徒刑一年九月確定；乙○○
    經入獄執行，並於96年間經本院以96年度聲減字第182 號裁
    定減為應執行有期徒刑十月確定，而於96年7 月16日期滿出
    監。乙○○於96年11月26日9 時30分許，駕駛車號QW6-631
    號機車（車主登記為雷雅惠），沿臺北縣板橋市○○路○ 段
    往浮洲橋方向行駛，行經臺北縣板橋市○○路○ 段與大觀路
    3 段交岔路口時，應注意車前狀況，並隨時採取必要之安全
    措施，且依當時情形並非不能注意，適甲○○騎腳踏車自該
    市○○路○ 段左轉篤行路1 段，乙○○竟疏未注意車前狀況
    ，所騎乘之上開機車自後方撞擊甲○○所騎之腳踏車，甲○
    ○因而人車倒地，並受有頭部外傷合併及後枕頭皮裂傷5.8
    ×0.4 ×1.0 公分，詎乙○○於肇事後竟駕車逃逸。嗣因程
    建元駕車行經該處發現上情，記下乙○○所騎乘之上開機車
    車號並報警，警方調閱路口監視器後循線查知上情。
二、案經甲○○訴由臺北縣政府警察局板橋分局報請臺灣板橋地
    方法院檢察署檢察官偵查起訴，於準備程序進行中，乙○○
    就被訴事實為有罪之陳述，經告知乙○○簡式審判程序之旨
    ，並聽取當事人之意見後，裁定進行簡式審判程序。
    理  由
一、上揭事實，業據被告乙○○迭於偵查及本院審理時坦承不諱
    ，且經告訴人甲○○迭於警詢、偵查及本院審理時指訴綦詳
    ，核與證人程建元於警詢、偵查時所證述之情節相符，並有
    道路交通事故調查報告表、道路交通事故現場圖各1 份，暨
    臺北縣立醫院診斷證明書影本1 份、現場及車損照片6 張附
    於偵查卷可憑。
二按汽車行駛時，駕駛人應注意車前狀況，並隨時採取必要之
    安全措施，道路交通安全規則第94條第3 項定有明文。被告
    駕駛機車行經上開路段，應注意上開規定，依其情形復無不
    能注意情事，乃竟均疏未注意，致肇本件車禍，被害人甲○
    ○因而受傷，被告之過失與被害人所受傷害間，顯有相當因
    果關係甚明。是本件事證明確，被告犯行洵堪認定，應予依
    法論處。
三、核被告乙○○所為，係犯刑法第284 條第1 項前段之過失傷
    害罪，及同法第185 條之4 之肇事致人受傷而逃逸罪。被告
    所犯上開二罪，犯意各別，行為互殊，應予分論併罰。復查
    ，被告曾於91年間因違反毒品危害防制條例案件，經本院以
    91年度簡字第153 號刑事簡易判決判處有期徒刑六確定；復
    於92年間因違反毒品危害防制條例案件，經本院以91年度易
    字第3344號刑事判決判處有期徒刑四月確定；又於92年間因
    違反毒品危害防制條例案件，經本院以92年度訴字第1051號
    刑事判決判處有期徒刑八月確定；被告所犯上揭案件經接續
    執行，於93年8 月21日縮刑期滿執行完畢。又於95年間因違
    反毒品危害防制條例案件，經本院以94年度訴字第2695號刑
    事判決判處有期徒刑十月確定；復於95年間因違反毒品危害
    防制條例案件，經本院以95年度訴字第1892號刑事判決判處
    有期徒刑一年確定；嗣其所犯上揭二案經本院以95年度聲字
    第3249號裁定應執行有期徒刑一年九月確定；被告經入獄執
    行，並於96年間經本院以96年度聲減字第182 號裁定減為應
    執行有期徒刑十月確定，而於96年7 月16日期滿出監，有臺
    灣板橋地方法院檢察署刑案資料查註紀錄表及臺灣高等法院
    被告前案紀錄表各1 份可按，其於五年之內故意再犯有期徒
    刑以上之肇事致人受傷而逃逸罪，為累犯，就其所犯肇事致
    人受傷而逃逸罪，應依刑法第47條第1 項之規定加重其刑。
    爰審酌被告駕車肇事致人受傷，竟未給予傷者必要之救助，
    或迅速報警處理，反逃逸離去，陷被害人於求援無著及求償
    無門之危險，行為可訾，應予非難，兼衡被告素行、犯罪動
    機、犯後坦承不諱等一切情狀，分別量處如主文所示之刑，
    及定應執行刑，以示懲儆。
據上論斷，應依刑事訴訟法第273 條之1 第1 項、第299 條第1
項前段，刑法第185 條之4 、第284 條第1 項前段、第47條第1
項、第51條第5 款，刑法施行法第1 條之1 ，判決如主文。
本案經檢察官林俊峰到庭執行職務。
中    華    民    國    97    年    6     月    10    日
                  刑事第十四庭  法  官  林海祥
上列正本證明與原本無異。
如不服本判決，應於判決送達後10日內敘明上訴理由，向本院提
出上訴狀（應附繕本），上訴於臺灣高等法院。
                                書記官  陳金鳳
中    華    民    國    97    年    6     月    10    日
附錄本案論罪科刑法條全文：
中華民國刑法第185條之4
（肇事遺棄罪）
駕駛動力交通工具肇事，致人死傷而逃逸者，處 6 月以上 5 年
以下有期徒刑。
中華民國刑法第284條
（過失傷害罪）
因過失傷害人者，處 6 月以下有期徒刑、拘役或 5 百元以下罰
金，致重傷者，處1 年以下有期徒刑、拘役或5 百元以下罰金。
從事業務之人，因業務上之過失傷害人者，處 1 年以下有期徒刑
、拘役或1 千元以下罰金，致重傷者，處3 年以下有期徒刑、拘
役或2 千元以下罰金。


司法院資訊處製作；財團法人民間司法改革基金會備份。
